# 关于新收入准则规定下收入确认的一点疑问

提问人：dtyjvfuinvff 时间：2020-05-31 01:48:00
请教陈老师：
现新收入准则规定的收入确认中是按时间段确认收入还是时间点确认收入，个人在实际审计工作中有一点疑问，具体如下：
比如，企业在客户场地提供一项服务，按照准则规定，应属于按时间段内确认的收入，也就是说，在企业提供服务过程中，客户即对相关服务拥有控制权，企业需在服务期内确认收入。我的疑问在于，收入确认还应满足合同经济利益很可能流入企业的条件，考虑到实务中合同一般都会约定在乙方以最后交付合格成果方能获得全部合同对价，甚至会约定“若不能完成合格成果，前期进度款也可能被收回”，因此基于此考虑，企业只简单地按照在客户场地提供服务作为对方拥有相关商品或服务的控制权来按进度、期间内确认收入是否欠妥呢？
或者还是说，收入确认条件中的“合同经济利益很可能流入企业的条件或合同对价很可能收回”只是企业的一项预测，即基于合同开始前基于企业经验，客户要求等情况进行的评估后认为只要企业正常履行义务，该合同最后完不成的概率极低，即视为经济利益很可能流入企业。参考原来施工行业的完工百分比法确认收入，应该也是这种考虑，对于有资质且具备一切资源条件的施工企业来说，除不可抗力外，承接一项工程业务最后完不成的概率较低。
换个角度说，如果企业承接的业务是一项具有挑战性新业务，最后交付合同约定的商品有一定的失败概率，则即使是在客户场所提供服务，也不满足按进度确认收入条件。
请陈版指教我上述理解是否正确。

回答人：chenyiwei
你的理解基本合理。在新准则下，首先要判断合同是否成立，而合同成立的前提之一就是满足“企业因向客户转让商品而有权取得的对价很可能收回”这一条件，否则五步法的第一关就无法通过。在此前提下，才是进一步分拆履约义务、确定履约义务是在一个时点还是一段时间内履行，以及对一段时间内履行的履约义务如何计量履约进度等问题。
如果企业承接的业务是一项具有挑战性新业务，最后交付合同约定的商品有一定的失败概率，合同约定一旦失败要退还所有已收取的款项并无权收取剩余款项的，则此时合同尚不成立，不能据此确认收入和成本，要到后续不确定性消除，合同成立条件满足后，才能依据新收入准则的规定对收入、成本进行确认和计量。